臺灣新竹地方法院民事判決  
111年度訴字第616號
原      告  黃芊瑜  
被      告  李立騰  

訴訟代理人  王世華律師

上列當事人間請求損害賠償事件，經原告提起刑事附帶民事訴訟
，由本院刑事庭裁定移送前來（111年度附民字第156號），本院
於民國111年8月18日辯論終結，判決如下：
    主  文
被告應給付原告新臺幣捌萬元，及自民國一一一年二月二十四日
起至清償日止，按週年利率百分之五計算之利息。
原告其餘之訴駁回。
訴訟費用由被告負擔百分之八，餘由原告負擔。
本判決第一項得假執行。
原告其餘假執行之聲請駁回。
    事實及理由
一、原告主張：被告前與原告為男女朋友關係，嗣原告於民國10
    9年12月提出分手，被告因此心生不滿，基於恐嚇之犯意，
    接續自110年4月18日至同年4月20日，透過通訊軟體LINE，
    傳送訊息予原告恫嚇稱：「每次妳不理我或是離開之類的話
     什麼放手 真的很想馬上去堵他 給他死」、「我要找他很
    簡單 新竹園區他公司等他 或你家等 或她家」、「看你要
    害死幾個人」、「等一下我發火直接聯絡人 看他能躲多久
    」、「我想把影片打開來了」、「你再繼續我就每次開一本
    」、「三點準放 用標註的讓你爸媽家人 還有他家人全部的
    人都看得到」、「Google也標註好了 信箱也標註了」、「
    忘記去新元科技網址準備了 我來去看看黑」、「他今天沒
    上班對不對，人家跟我說了，叫他給我死出來，難怪今天沒
    被抓走不敢上班」、「我說我會抓他就是會抓他」、「你在
    幫他說一句話這幾天我就會叫下面的去抓他」、「我阿獻要
    找一個人很簡單啦 新竹園區我高中就在那打算過人了 打死
    過人了」、「影片我放了喔 傳了喔 要先放哪一個你說」等
    語，並傳送不雅影片予原告，原告收受上開訊息後因而心生
    畏懼，而就醫治療，經醫師診斷罹患重度憂鬱症合併焦慮症
    狀。為此，爰依侵權行為之法律關係提起本件訴訟，請求被
    告賠償精神慰撫金新臺幣（下同）100萬元。並聲明：㈠被告
    應給付原告100萬元，並自刑事附帶民事起訴狀繕本送達之
    翌日起至清償日止，按週年利率百分之5計算之利息；㈡前項
    判決請准供擔保宣告假執行。
二、被告則以：被告就所為恐嚇犯行，已於檢察官偵查、本院刑
    事庭準備程序及審理時均坦認不諱，就司法程序亦均全力配
    合，並經判決確定在案。又被告於事發後甚感懊悔，期間屢
    次試圖與原告和解並嘗試表達歉意，更同意賠償原告所受之
    精神上損害，顯見其有悔悟，犯罪後態度尚稱良好。又被告
    為恐嚇之次數僅有1次，且係因與原告分手，心情不佳方出
    言不遜，惡性非謂重大，對原告所造成之侵害程度亦非屬鉅
    大，另被告罹患有物質或已知生理狀況引起的非特定精神病
    、非特定的情緒障礙症，係因一時失慮，觸犯刑事法律。被
    告願意盡己所能賠償原告所受損害，然因原告請求金額過高
    ，實非被告所能負擔，請酌減至適當金額等語置辯，並聲明
    ：㈠原告之訴駁回；㈡訴訟費用由原告負擔。
三、本院之判斷：
（一）原告主張被告對其為恐嚇行為之事實，業經本院刑事庭以
      110年度易字第894號刑事判決判處被告犯恐嚇危害安全罪
      ，處有期徒刑5月，並得易科罰金確定在案等情，有該刑
      事判決書附卷可稽，並經本院依職權調取前開刑事案件卷
      宗核閱無訛，且為被告所不爭執，自堪信原告之主張為真
      。
（二）按因故意或過失，不法侵害他人之權利者，負損害賠償責
      任；不法侵害他人之身體、健康、名譽、自由、信用、隱
      私、貞操，或不法侵害其他人格法益而情節重大者，被害
      人雖非財產上之損害，亦得請求賠償相當之金額，民法第
      184 條第1 項前段及第195 條第1 項前段分別定有明文。
      本件被告所為之上開言論，依社會一般通念衡量，確足以
      使人產生畏怖心，且對照原告於受被告恐嚇後即報警之行
      為，足認原告確因被告之不法侵害行為，心生畏懼，且原
      告因被告前開不法行為，亦受有相當之精神上壓力及痛苦
      。揆諸上開說明，應認被告之行為已侵害原告之自由權利
      及人格法益而情節重大，且具有因果關係。是原告依侵權
      行為之法律關係，請求被告賠償非財產上之損害，核屬有
      據。
（三）次按非財產上損害之慰撫金數額，究竟若干為適當，應斟
      酌兩造身分、地位、經濟狀況、加害程度及其他各種情形
      ，俾為審判之依據（最高法院86年度台上字第511號、86
      年度台上字第3537號判決意旨參照）。本件原告因被告之
      恐嚇犯行而就醫，經醫師診斷患有重度憂鬱症合併焦慮症
      狀等情，業據提出中國醫藥大學新竹附設醫院診斷證明書
      為證（見本院卷第53頁），堪認被告之不法侵害行為確已
      致原告受有精神上之痛苦，則原告請求被告賠償其所受非
      財產上之損害，自屬有據。又本院審酌原告高職畢業，目
      前無業，名下有汽車乙部；被告工專機械科畢業，曾於宜
      宏企業社任職，擔任技術員，月薪約25,250元，目前在監
      執行，名下並無財產等情，業據兩造分別陳明於卷（見本
      院卷第55至56頁），並有兩造稅務電子閘門財產所得調件
      明細表附卷可稽，佐以兩造原為男女朋友關係，暨被告本
      案刑事案件犯罪情狀，而綜據兩造之學經歷、社會地位、
      經濟狀況，被告所為侵權行為態樣及原告所受精神上之痛
      苦程度等一切情狀，認原告請求被告給付非財產上之損害
      100萬元，核屬過高，應以8萬元為相當，逾此部分之請求
      ，即非有據，無從准許。
（四）末按給付無確定期限者，債務人於債權人得請求給付時，
      經其催告而未為給付，自受催告時起，負遲延責任。其經
      債權人起訴而送達訴狀，或依督促程序送達支付命令，或
      為其他相類之行為者，與催告有同一之效力；遲延之債務
      ，以支付金錢為標的者，債權人得請求依法定利率計算之
      遲延利息；應付利息之債務，其利率未經約定，亦無法律
      可據者，週年利率為5%，民法第229 條第2 項、第233 條
      第1 項前段、第203 條分別定有明文。本件係以支付金錢
      為標的之侵權行為損害賠償之債，自屬無確定期限者，又
      未約定利率，自應以被告受催告時起，始負遲延責任。是
      原告就上述得請求之金額，併請求自刑事附帶民事起訴狀
      繕本送達被告之翌日即自111年2月24日起，至清償日止，
      按週年利率5%計算之法定遲延利息，亦屬有據。
四、綜上所述，原告依侵權行為之法律關係，請求被告給付8萬
    元，及自111年2月24日起至清償日止按週年利率5%計算之利
    息，為有理由，應予准許。至逾上開範圍所為之請求，則無
    理由，應予駁回。
五、本判決主文第1項因所命給付金額未逾50萬元，依民事訴訟
    法第389條第1項第5款規定，爰依職權宣告假執行。至原告
    雖陳明願供擔保請求宣告假執行，惟其假執行之聲請，僅係
    促請本院為上開宣告假執行之職權發動而已，爰不另為假執
    行准駁之諭知，併此敘明。至原告其餘假執行之聲請，因訴
    之駁回而失所依據，不予准許。
六、本件係刑事附帶民事訴訟，而由本院刑事庭移送民事庭者，
    依刑事訴訟法第504條第2項之規定，免納裁判費，且至本件
    言詞辯論終結時，亦未發生其他訴訟費用，故無從確定訴訟
    費用之數額。惟依法仍應依民事訴訟法第79條規定，諭知本
    件訴訟費用之負擔，以備將來如有訴訟費用發生時，得以確
    定其數額，併予敘明。
中　　華　　民　　國　　111 　年　　9 　　月　　15　　日
                  民事第一庭  法  官  張詠晶
以上正本係照原本作成。
如對本判決上訴，須於判決送達後 20 日內向本院提出上訴狀。
如委任律師提起上訴者，應一併繳納上訴審裁判費。　　　　
中　　華　　民　　國　　111 　年　　9 　　月　　15　　日
                               書記官  陳佩瑩